【裁判字號】    95,上更(二),653
【裁判日期】    951130
【裁判案由】    偽造有價證券等
【裁判全文】
臺灣高等法院刑事判決             95年度上更(二)字第653號
上  訴  人
即  被  告  乙○○
選任辯護人  朱子慶律師
            郭瑋萍律師
上列上訴人因偽造有價證券等案件，不服臺灣板橋地方法院92年
度訴字第165號，中華民國93年5月31日第一審判決（起訴案號：
臺灣板橋地方法院檢察署90年度偵字第805號），提起上訴，判
決後經最高法院第二次發回更審，本院判決如下：
    主  文
原判決撤銷。
乙○○無罪。
    理  由
一、公訴意旨略以：林大坤（於82年7月7日死亡，另經檢察官為
    不起訴處分）係當時新成立中興商業銀行股份有限公司（下
    稱中興銀行）之董事，被告林志卿（業經判決無罪確定）、
    乙○○係林大坤之子，林大坤、林志卿、乙○○基於意圖為
    自己不法所有之概括犯意聯絡，於民國（下同）81年11 月5
    日左右，在台北縣新莊市○○○路1號2樓，林氏父子所開設
    之元鼎加油站股份有限公司（係家族公司，下稱元鼎公司）
    之開幕會上，由林大坤及中興銀行不詳姓名年籍職員，遊說
    林大坤友人丁○○、甲○○及庚○○（以下簡稱丁○○等三
    人）向該行申請信用授信，以備如需用款時，即可獲貸款應
    用，並與該新設銀行往來，渠等三人未予推辭，而請丁○○
    等三人在授信約定書及活期儲蓄存款（下稱活儲）印鑑卡上
    簽名，丁○○等三人因均受邀前往開幕會，均未攜帶印章，
    亦尚不需辦理貸款，而未蓋章亦未授權他人刻蓋印章及填具
    授信申請書，亦未邀林大坤、林志卿、乙○○擔任連帶保證
    人，林大坤等人竟偽造丁○○等三人印章，持以冒用盜蓋前
    述約定書及印鑑卡，於81年11月11日完成開戶手續，嗣以丁○○等三人名義向中興銀行三重分行，申請一年到期短期信
    用貸款，丁○○、甲○○各新台幣（下同）七百萬元，庚○○六百萬元，共計兩千萬元，並意圖供行使之用，偽造丁○○等三人名義簽發與貸款金額相同之本票，並於元鼎公司發
    票以供擔保之同額本票3 紙，偽造丁○○等三人之簽名背書
    。該行於同月13日核撥款項予丁○○等三人名義之帳戶（丁○○等三人帳戶帳號如附表一所示），再由林大坤、林志卿
    、乙○○持偽造印章，於同月13日、14日、16日領取花用。
    嗣屆期無法全數返還，由乙○○、林志卿連續於82年、84年
    、85年及86年間，連續申請新貸款，並偽造相同金額之丁○○等三人本票，交付中興銀行三重分行，並擔任共同發票人
    及連帶保證人，以償舊債，並由林志卿、乙○○續繳本息，
    並清償部分本金（中興銀行就丁○○等三人首次撥款及歷次
    借新債還舊債之日期、金額均詳如附表二所示），嗣於86年
    間無力繳款，嗣經中興銀行依民事程序請求給付，渠等三人
    及中興銀行始悉上情，因認被告乙○○涉犯刑法第216 條行
    使第210條文書及第201條偽造有價證券罪嫌。
二、訊據被告乙○○固供承擔任告訴人丁○○等三人向中興銀行
    三重分行申辦信用貸款之連帶保證人及於八十六年十月三日
    本票上擔任共同發票人之事實，惟堅決否認有何偽造文書、
    偽造有價證券犯行，辯稱：伊父於81年生病時，曾交待以告
    訴人丁○○等三人名義向中興銀行辦理貸款，因該貸款為伊
    父所借，故應由伊家負責償還，伊父過世後，伊承父親遺言
    ，繼續繳納利息及清償本金，對於本件申辦貸款之初，伊父
    是否經由告訴人同意之情，伊並不知悉，迨86年伊公司經濟
    情況不佳致無法正常繳息，伊猶赴銀行表示該款項係由伊家
    所借，與告訴人無關，請銀行勿向告訴人催款，然依事後告
    訴人丁○○曾赴元鼎公司找伊詢問有關貸款事宜，及於辦理
    展延貸款期間告訴人曾提供稅務資料以供辦理等情可見告訴
    人應知悉並同意上開借名貸款之事，因此申辦貸款之授信申
    請書、展延貸款申請書等文件及本票上所蓋用之告訴人所有
    之印文，均係經由告訴人概括授權所為，告訴人事後否認曾
    借名貸款乙節，或係因告訴人唯恐銀行催討，而為卸責，始
    對伊等提出告訴。苟伊有偽冒告訴人名義借款，何以願按期
    繳付利息，事後並赴銀行表明被告實際借款人，均認伊並無
    偽造文書及偽造有價證券之意圖等語，辯護人為被告審辯稱
    ：告訴人迭於偵審中均供述與林大坤情誼良好，且告訴人丁○○於庭訊時猶稱苟當時林大坤向其借名貸款，亦會出借等
    情，再參以被告之父林大坤當時之社會地位，告訴人應有出
    借名義之意願，被告並無冒用告訴人名義借款之動機；何況
    銀行行員於歷次審訊中均證稱本件信用貸款及展延程序均符
    合銀行所定之審核程序，辦理對保之行員亦供稱曾當面確認
    告訴人之身份、簽章，辦理對保無訛，告訴人實難諉稱不知
    上開信用貸款之事，再依卷附之申辦信用貸款展延資料中附
    有告訴人所有之稅單、財產資料，另證人即元鼎公司之員工
    丙○○亦證稱曾向告訴人索取稅捐資料等語，足認告訴人所
    稱不知上開貸款、展延之事有悖常理。縱認上開申辦貸款之
    事未經告訴人同意，惟就貸款申辦之過程，概由被告之父林
    大坤處理，有關借名貸款，抑或冒名貸款之細節，被告乙○○均無所悉，被告自82年間迄86年止為該項貸款辦理展期及
    簽發本票之行為，乃被告乙○○承父親遺言，誤認貸款之初
    已得告訴人同意，其後於銀行通知展期時，沿襲往例所為，
    被告實無偽造文書及偽造有價證券之主觀犯意及客觀行為等
    語。
三、按犯罪事實應依證據認定之，無證據不得認定犯罪事實。又
    不能證明被告犯罪者，應諭知無罪之判決，刑事訴訟法第15
    4條第2項、第301條第1項分別定有明文。又事實之認定，應
    憑證據，如未能發現相當證據，或證據不足以證明，自不能
    以推測或擬制之方法，為裁判之基礎（最高法院40年台上字
    第86號判例參照）。而所謂證據，係指足以證明被告確有犯
    罪行為之積極證據而言，該項證據須適於為被告犯罪之證明
    者，始得採為斷罪之資料（參照最高法院69年臺上字第4913
    號判例）。又認定不利於被告之事實，須依積極證據，苟積
    極證據不足為不利於被告事實之認定時，即應為有利於被告
    之認定，更不必有何有利之證據（最高法院30年上字第816
    號判例參照）。再告訴人之告訴，係以使被告受刑事訴追為
    目的，是其陳述是否與事實相符，仍應調查其他證據以資審
    認；倘其陳述尚有瑕疵，則在未究明前，自難遽採為論罪科
    刑之根據（最高法院61年台上字第3099號等判例參照）。
四、本件被告乙○○是否成立偽造文書及偽造有價證券之犯行，
    其爭執要點厥在於系爭貸款究竟係授權「借名」貸款，或「
    冒名」貸款，前者既經告訴人授權而為，自無由成立上開罪
    名，經查：
（一）證人翁天祥於本院上訴審理時到庭具結證稱：「林大坤先
      生是我們老鄉長，我常跟他聊天，他說希望用他們三人名
      字到中興銀行貸款，叫我去告訴他們說要用他們三人的名
      字，我說好，這過程我知道。我有去丁○○家裡，丁○○
      不在，我就和丁○○太太講這個事情，他太太說他會跟丁○○講，並叫丁○○跟其他的二位講，然後我就回去跟林
      大坤講說這個情形說已經轉達」等語（見本院上訴卷第一
      二二頁）。雖證人翁天祥並未親自與丁○○等三人謀面告
      知林大坤欲以丁○○等三人名義向中興銀行貸款之事，而
      僅告知丁○○太太請其轉告丁○○等三人關於借名貸款之
      事，然依告訴人丁○○於本院更一審審理時以證人身分到
      庭證稱：林大坤有跟伊說以伊之名義開戶之事，林大坤死
      後，乙○○有告知伊稱其父親生前以伊名義借款，因無法
      一次還清，要辦展期，伊有同意並提供資料給乙○○等語
      。並稱伊記得有跟甲○○一起與銀行簽約，林大坤在對保
      之前有談及要借款，但未具體說何時借及借多少，對保當
      天有看到被告乙○○在場，伊有同意只要被告他們負責全
      部清償，伊同意被告去辦理展期手續，亦同意關於本件貸
      款該辦之手續都由被告去辦，起初並無對被告提告之意，
      後來因為銀行查封其財產，伊認為既然已經展期何以還來
      查封財產，所以提起告訴等語。並稱：「（你同意被告辦
      理貸款展期，有無同意用你的名義簽發本票？）我是同意
      他們將本件貸款該辦的手續，都由他們去辦」等語（見本
      院更一卷第六十一頁至六十四頁）。雖證人丁○○同時又
      稱伊不知情林大坤以伊戶頭貸款等語，然其上開證言已提
      及：「林大坤有跟伊說以伊之名義開戶之事」、「林大坤
      在對保之前有談及要借款」、「「林大坤死後，乙○○有
      告知伊稱其父親生前以伊名義借款，因無法一次還清，要
      辦展期，伊有同意並提供資料給乙○○」、「有談過貸款
      的事情」、「用幾個朋友的名字去貸款」、「我是同意他
      們將本件貸款該辦的手續，都由他們去辦」等語，雖亦稱
      及：「沒有說要用我的名字去貸款」等情。衡以告訴人提
      出告訴在先，為免自失立場，自不能期待其翻異前供，由
      證人丁○○上開證言所提及：「後來因為銀行查封其財產
      ，伊認為既然已經展期何以還來查封財產，所以提起告訴
      」等情以觀。可見告訴人初遭銀行查封財產，為保家財（
      及確認並非實際貸款人）而提出告訴實有不得不然之情狀
      ，其所謂並未同意授權借名之說，即未可盡信。而依證人
      丁○○上開所述亦可佐證翁天祥上開證言並非空穴來風。
（二）查中興銀行申辦貸款程序，對於新授信戶，徵授信人員必
      須親自接觸，核對身份證件或影印等情，業據證人即該行
      行員張文榮於90年12月21日偵查中證稱：「（徵信時）了
      解後給他正式表格填寫，身份證影印，查詢聯徵、票信。
      」、「第一次往來時會親自接觸……」等語（見90偵805
      號卷第633頁）；證人張憓文於同日偵查中證稱：「（第
      一次與客戶接觸了解客戶資料時，需否借款人接觸？）要
      」等語（見同上卷第633 頁背面）；證人邱淑玲於同日偵
      查中供稱：「（徵授信時第一次與借款人接觸時，需否親
      向借款人接觸？）首次絕對要，借款人與保證人都要」、
      「借款人身份證影本、票信查詢、聯徵資料」等語（見同
      上卷第634 頁及背面）；證人余惠珍於原審證稱：「（辦
      理徵信，是否要與客戶本人聯絡，查明資料？）若是新的
      案件，客戶所提供的資料，我們一定要與本人接觸……」
      等語【見原審卷卷(二)第156 頁】；由上可證中興銀行行員
      於辦理徵信時確有與告訴人本人接觸之事實。至於本件貸
      款有關之授信申請書固未經由告訴人親自簽名，然查依卷
      附之中興商業銀行三重分行93年4月9日（93）興三逾字第
      077號函附庚○○貸款資料顯示，告訴人庚○○於83年6月
      間申貸綜合住宅貸款，其申貸時之消費者貸款申請及調查
      表亦非經其親自簽名【見原審卷卷(三)第66頁】，可見本件
      授信申請書縱使並非由告訴人親自簽名，亦不足推論本件
      貸款為虛偽。
（三）證人即本件貸款時在中興銀行擔任授信兼辦負責對保之行
      員戊○○於原審證稱：「（對保完之後把資料拿回，中間
      有無透過被告轉介，或由告訴人本人親手交回開戶資料？
      ）沒有經過任何人，所有資料都是告訴人本人交給我的」
      等語【見原審卷卷(三)第182 頁】。於本院本審審理時更證
      稱：「對保時，確有親自跟三位告訴人完成對保手續，對
      保的過程是一個一個來，當時告訴人三人都在場，副理跟
      他們寒暄，由伊負責對保，對保要身分證、本人親自簽名
      、蓋章，完成之後，伊才蓋自己的章表示對保由伊完成，
      當時請告訴人簽立貸款契約書，當天除了對保外，也有開
      戶，開戶是是為了要撥借款到帳戶及以後繳息之用等語（
      見本院95年11月16日審判筆錄）。由其證言可見當時告訴
      人確已辦妥貸款、開戶及對保手續。查銀行行員至外對保
      ，事所恆有，並未違反銀行規定之程序。再參以告訴人庚○○於原審亦自承八十一年間元鼎加油站開幕時伊當場有
      填寫兩、三張開戶資料並簽名，開戶資料是林大坤跟伊說
      的等語（原審卷第一宗第一五六頁）。苟如告訴人所稱僅
      預先開戶，而非借款，則告訴人提供資料即可，應無辦理
      對保及先行簽名之理？況必已經進入申貸借款程序，始會
      由銀行行員與告訴人等當面辦理對保事宜。本件實無證據
      證明告訴人簽立上開文件後，林大坤曾取走上開文件偽蓋
      告訴人之印文於其上。
（四）告訴人丁○○於原審亦供承：「（你何時知道你在中興銀
      行三重分行借款？）我不記得幾年了……」、「我記得第
      一次接到的時候，當時林大坤已經去世了，我拿去詢問乙○○……」、「（之後是否有收到其他通知？）經過好幾
      年後，銀行就來查封了……」等語【見原審卷卷(三)第114
      、115、116頁】。參酌卷附庚○○貸款資料中85年6 月催
      收資料申請單位意見記載：「三、蔡君經查詢聯徵無退票
      記錄，但有逾期……蔡君允諾將於展期前將該筆利息繳清
      」等語【見原審卷卷(三)第78頁】，又依卷附告訴人之個人
      資料表確實填載渠等之聯絡電話，並查無特別記載聯絡人
      為元鼎公司或乙○○或丙○○，而本件貸款81年11月申貸
      之經辦人員為戊○○，展期之經辦人員分別為82年11月周
      治本、84年2月張文榮、85年6月張憓文、85年12月邱淑玲
      （見90偵805號卷第593頁），均為不同之人等情以觀，足
      見本件貸款於展期時，中興銀行應曾通知過告訴人，殆無
      庸疑。
（五）次查中興銀行於申辦客戶展期貸款時，會要求申請人提出
      報稅資料，此業經證人陳景坤於台灣板橋地方法院88年重
      簡字第1583號確認本票債權不存在事件中到庭證稱：「我
      們在展期時都要原告的報稅資料才合規定」等語（見89他
      2323號卷第48頁背面）；證人戊○○於原審證稱：「（聲
      請展期、換單須何程序？）需要申請書、個人資料、稅務
      資料等。銀行這邊要做的事情，也需重新徵信過一次，…
      …」等語【見原審卷卷(一)第167 頁】可資證明。又本件在
      申辦展期貸款時，中興銀行確曾要求提出告訴人之報稅資
      料，此亦經證人丙○○於原審審理時證稱：「銀行打電話
      來要換單……中興銀行也曾經向我要過他們三人的報稅資
      料，我也有向他們三位說過中興銀行要他們的報稅資料，
      並沒有說是因為融資要換單所以要報稅資料，他們也沒有
      問我要資料作何用，……」等語【見原審卷卷(一)第119 至
      120 頁】。於本院本審審理時亦到庭證稱：第二次展延時
      ，有要求告訴人提出稅務資料。告訴人丁○○有提供給伊
      ，甲○○當時說他沒空，要伊去他的辦公室拿身分資料去
      三重申請，己○○說他沒有這些資料。關於甲○○綜合所
      得稅稅額證明書是伊去幫甲○○申請的，目的是辦理中興
      銀行貸款展延之用。展延時中興銀行要求要本票擔保，伊
      也有經手本票，告訴人三人均有告知伊要還一百五十萬元
      辦理展期之事。中興銀行要求開立本票的事情，伊也有告
      知告訴人等語（本院本審95年11月16日審判筆錄）。參以
      告訴人甲○○於偵、審中供承：「（中興銀行三重分行為
      何有你之個人資料？）原本卿、誠與我是很好之朋友，資
      料是剛在場之丙○○向我要的，過二、三年，約迄83、84
      年向我要所得稅等資料，用途不明，本來就是好友，就給
      他」、「當時柯小姐曾經來找我，跟我要報所得稅的資料
      ，因為我想在中興銀行曾經簽名要開戶，所以她向我要這
      些資料，也是正常的，所以報稅的申報單的回條我有交給
      他」、「……約84、5 年間交給他的」、「當時我簽名準
      備要開戶，就算過了三、四年，基於信用，我認為還是應
      該交給她」等語【見90偵805號卷第627頁正面至背面、原
      審卷卷(三)第102、103頁】。另告訴人丁○○於原審時亦供
      承: 「（妳是否曾拿上述資料給乙○○或乙○○公司的人
      ？）……，有可能有拿……」等語【見原審卷卷(三)第116
      頁】。雖丙○○未告知告訴人要報稅資料係為申辦展期貸
      款，惟丙○○已確實告知告訴人係中興銀行要渠等報稅資
      料之情已甚明確。苟非告訴人對於本件貸款之存在及展期
      均知情，何以告訴人對由丙○○轉知中興銀行要求渠等提
      出稅務資料之情不覺突兀，亦不予拒絕或質疑其用途？參
      以告訴人甲○○曾於83年至淡水一信申辦貸款，復至世華
      銀行申辦貸款，此業經甲○○於原審自承在卷【見原審卷
      卷(一)第85頁、卷(三)第110、111頁】，足見告訴人甲○○縱
      於本身有貸款需求之際，亦無意與中興銀行往來甚明。再
      者，81年開戶，歷經數年均未實際使用，亦不予關閉帳戶
      ，已非尋常，竟於3、4年後又無緣無故交付屬於個人私密
      之報稅資料，豈不奇特？凡此足見告訴人甲○○所稱因伊
      於81年曾簽名準備開戶，故於84年又交付報稅資料以為是
      81年準備開戶要用的云云，顯不符情理。又查告訴人丁○○曾於84年、85年間提供其個人之82年度、83年度綜合所
      得稅額說明書（見90偵805號卷第149頁、160 頁），告訴
      人庚○○於83年間提供其個人之81年度綜合所得稅額證明
      書（見同卷第203頁）；於85年5月1 日亦親赴三重稅捐稽
      徵處申辦83年度綜合所得稅稅額證明書，其上用途記載為
      ：「貸款」，其上亦係告訴人庚○○之親筆筆跡，經庚○○於原審自承在卷（見原審卷第一宗第158 頁）。告訴人
      甲○○則於84、85年間提供其個人之82年度及84年度之綜
      合所得稅稅額證明書（見同卷第235、246頁）予被告。此
      外，告訴人甲○○另提供其名下不動產之所有權狀及扣繳
      憑單影本（見同卷第268 頁以下）予被告。查被告要求告
      訴人交付上開稅單、所有權狀等，均係因中興銀行辦理展
      期重新徵信所需要者，而告訴人三人亦如期交付，足認告
      訴人等確有同意出借名義與林大坤辦理信用貸款並同意展
      期，否則何以會在已經相隔3、4年後之84、85年間猶不疑
      有他的提供其等個人報稅資料？足見告訴人等對系爭信用
      貸款之存在與展期，以及辦理展期所需之簽發本票、簽名
      背書等均屬知情並授權被告而為，甚為灼然。況據告訴人
      丁○○表示係於數年後接到銀行之還款通知，且認被告乙○○等與中興銀行較熟，所以才去詢問乙○○，而且伊雖
      曾至元鼎公司詢問，惟被告乙○○說是他們的事情，他們
      會處理，渠以為沒有事情就好等語，是依告訴人所述與被
      告家族情誼良好，如非對「借名」信貸之事在早先有所同
      意，何以在驟接銀行還款通知時未覺驚奇，反而如此溫和
      之反應，並未予積極追究或提起民刑告訴，顯然有悖常理
      。
（六）退步而言，縱認被告之父林大坤係「冒名」貸款，惟被告
      乙○○是否確實知情並參與，亦有商榷餘地；以告訴人丁○○等三人與被告父親林大坤係交誼甚深之友人，林大坤
      究竟有無或於何時與渠三人談及向中興銀行辦理信用貸款
      授信申請之事，並無任何證據顯示被告乙○○知情而參與
      。被告乙○○辯稱林大坤病篤時囑咐：丁○○等三人在中
      興銀行之貸款，我們林家要負責償還等語，倘被告乙○○
      自始知情，何以其父親臨終時要作此交待？矧告訴人於原
      審法院訊問時均稱：「是林大坤與銀行人員跟我們講貸款
      的事情」（見原審卷第一宗92年3月5日訊問筆錄第5 頁甲○○之陳述）、「我們當時他們（指林志卿、乙○○）在
      場也沒有跟我們說什麼事情」（見原審卷第一宗92年3月5
      日訊問筆錄第8 頁丁○○之陳述），「我認識林大坤，但
      與他兒子不熟，當時開戶資料是林大坤跟我說的」等語（
      見原審卷第一宗92年5月23日訊問筆錄第5頁庚○○之陳述
      ）。由告訴人等上開陳述，可證被告乙○○並未參與遊說
      告訴人等辦理信用授信申請開戶事宜。自不能以嗣後被告
      因接手經營元鼎公司，依銀行之通知辦理告訴人名義之貸
      款展期手續時，曾使用告訴人等三人之印章於申請文件上
      ，即認定被告與其父林大坤自始即有冒名貸款或偽造本票
      之犯意聯絡。
（七）依上所述，林大坤既認告訴人等有同意其使用渠等名義辦
      理信用貸款及領用貸得之款項，彼此間即成立「借名」契
      約關係。而林大坤過世後，告訴人並未終止借名關係，被
      告乙○○既係林大坤之繼承人，其並未就上述借貸債務逃
      避清償責任，仍秉持父親林大坤就告訴人丁○○等三人在
      中興銀行之貸款，要負責償還之遺言，繼續繳納利息及清
      償本金，並於銀行通知辦理展期手續時，應銀行之要求，
      使用告訴人留存在元鼎公司並未取回之印章於各次展期所
      需之文件及銀行辦理展期程序上所要求之本票上，應係延
      續告訴人當初同意出借名義行使權利之概括授權範圍內，
      且被告等每次展期時均返還本金50萬元，並曾提出元鼎公
      司本票作為擔保，實難認被告有偽造文書及偽造有價證券
      之故意及罪責可言。
（八）被告乙○○於告訴人甲○○以原告身分對中興商業銀行股
      份有限公司所提確認本票債權不存在民事案件審理中固曾
      到庭供稱：「（86年10月3 日系爭本票之印文）此本票係
      伊與伊哥哥（林志卿）共同簽發，惟此本票係依銀行要求
      ，伊及伊兄林志卿只是去簽名而已，至於甲○○的簽名是
      應銀行要求，伊交待會計小姐去簽的及拿印章去蓋的」等
      語（見本院調借之台灣板橋地方法院三重簡易庭八十八年
      重簡字第一五八三號確認本票債權不存在民事案件卷宗89
      年9月6 日言詞辯論筆錄），並有本票3紙附卷為證。惟查
      本件告訴人等對系爭信用貸款之存在與展期，確屬知情並
      同意授權被告而為，均有如上述，則被告辦理告訴人丁○○等貸款之展期手續，以告訴人之名義所簽署之文件及簽
      發之票據，應認係經告訴人之授權而為，自無偽造可言。
五、綜上所述，本件告訴人之告訴及陳述尚有瑕疵，不能遽採為
    論罪科刑之依據，其他又查無積極證據證明被告確有公訴人
    所指之犯行，依上揭判例意旨，本件證據資料尚不足為不利
    於被告事實之認定，即應為有利於被告之認定，應認不能證
    明被告犯罪。原審未察，遽為有罪之判決，容非允當。被告
    上訴否認犯罪而指摘原判決不當，其上訴為有理由，應由本
    院將原判決撤銷，改為被告無罪之諭知。
六、據上論斷，應依刑事訴訟法第369條第1項前段、第364條、
    第301條第1項，判決如主文。
本案經檢察官劉靜婉到庭執行職務。
中    華    民    國    95    年    11    月    30    日
                    刑事第七庭  審判長法  官  陳正雄
                                      法  官  許宗和
                                      法  官  許錦印
以上正本證明與原本無異。
如不服本判決，應於收受送達後十日內向本院提出上訴書狀，其
未敘述上訴之理由者並得於提起上訴後十日內向本院補提理由書
（均須按他造當事人之人數附繕本）。
                                      書記官  楊妙恩
中    華    民    國    95    年    12    月    7     日
附表一：
        活儲戶號         放款戶號
丁○○ 000000000000    00000000000000
甲○○ 000000000000    00000000000000
庚○○ 000000000000    00000000000000
附表二：中興銀行就徐等三人首次撥款及歷次借新債還舊債之日
期、金額：
丁○○：於八十一年十一月十三日，首次撥款七百萬
        於八十二年十二月三十一日，六百五十百萬
        於八十四年三月二日，六百萬元
        於八十六年十月三日，五百五十萬元
甲○○：於八十年十一月十一日，首次撥款七百萬元
        於八十二年十二月三十一日，六百五十萬元
        於八十四年三月二日，六百萬元
        於八十六年十月三日，五百五十萬元
庚○○：於八十一年十一月十六日，首次撥款六百萬元
        於八十二年十月三十一日，五百五十萬元
        於八十四年三月二日，五百萬元
        於八十五年六月二十九日，五百萬元
        於八十六年十月三日，四百五十萬元


司法院資訊處製作；財團法人民間司法改革基金會備份。
